最高法院民事裁定　　　　　　　　　　111年度台抗字第739號
再 抗告 人　楊禎婉
訴訟代理人　王銘助律師
上列再抗告人因與楊貴雄間請求損害賠償事件，對於中華民國11
1 年6月7日臺灣高等法院臺中分院裁定（111年度抗字第193號）
，提起再抗告，本院裁定如下：
    主  文
再抗告駁回。                                            
再抗告訴訟費用由再抗告人負擔。
    理  由
一、按對於抗告法院所為抗告有無理由之裁定再為抗告，僅得以
    其適用法規顯有錯誤為理由，民事訴訟法第486條第4項規定
    甚明。所謂適用法規顯有錯誤，係指原法院本其取捨證據之
    職權所確定之事實適用法規顯有錯誤而言，不包括認定事實
    、取捨證據不當。
二、查本件相對人楊貴雄起訴請求再抗告人損害賠償事件，經臺
    灣臺中地方法院（下稱臺中地院）核定訴訟標的價額為新臺
    幣（下同）3,998萬5,034元。相對人不服，提起抗告。原法
    院以：相對人起訴之先位聲明為再抗告人應給付其 1,039萬
    元本息、備位聲明為再抗告人應給付其666萬4,172元本息，
    請求權基礎均為民法第 184條第1項前段、第179條前段規定
    。上開先、備位聲明原因事實互斥、不能並存，法院應依其
    先、備位次序為裁判。相對人之備位聲明係主張再抗告人侵
    害其潛在應繼分（ 1/6），受有不當利益金額666萬4,172元
    ，並非請求返還兩造之被繼承人楊顏梅之遺產，此部分可得
    之利益不包括其他繼承人可得之利益在內。依民事訴訟法第
    77條之2第1項規定，按金額較高之先位聲明核定訴訟標的價
    額為 1,039萬元等語，因而裁定將臺中地院所為此部分之核
    定廢棄，改核定訴訟標的價額為 1,039萬元。再抗告人係以
    ：相對人之備位聲明係以被繼承人楊顏梅之遺產為前提，若
    兩造間屬公同共有關係，則相對人因本件起訴可得之利益，
    即應包括其他公同共有人可得之利益在內，應以系爭遺產之
    全部金額3,998萬5,034元核定。原法院核定之價額，其適用
    法規顯有錯誤云云，為其論據。惟依再抗告人所陳上開理由
    ，係屬原裁定認定本件相對人備位聲明並非請求再抗告人返
    還被繼承人楊顏梅之遺產，無從認相對人此部分可得之利益
    為上開之遺產金額3,998萬5,034元事實，並據以核定訴訟標
    的價額當否之問題，核與適用法規是否顯有錯誤無涉，依前
    揭說明，本件再抗告自難認合法。
三、據上論結，本件再抗告為不合法。依民事訴訟法第495條之1
    第2項、第481條、第444條第1項、第95條、第78條，裁定如
    主文。
中    華    民    國   111    年    8     月    29    日
                      最高法院民事第七庭
                          審判長法官  林  恩  山  
                                法官  吳  青  蓉  
                                法官  黃  麟  倫  
                                法官  吳  美  蒼  
                                法官  邱  瑞  祥  
本件正本證明與原本無異
                                      書  記  官
中    華    民    國   111    年    9     月    7     日